【裁判字號】    90,上易,2114
【裁判日期】    900717
【裁判案由】    傷害
【裁判全文】
臺灣高等法院刑事判決                            九十年度上易字第二一一四號
    上  訴  人    臺灣士林地方法院檢察署檢察官
    被      告    丙○○
右上訴人因被告傷害案件，不服臺灣士林地方法院九十年度易字第一七七號，中華民
國九十年三月二十九日第一審判決（聲請簡易判決處刑案號：臺灣士林地方法院檢察
署八十九年度偵字第七四七四號）提起上訴，本院判決如左：
    主  文
上訴駁回。
    事  實
一、丙○○於民國八十九年七月五日下午四時許，在臺北市○○○路十五號二樓所任
    職之「全品房屋仲介有限公司」（下稱全品公司），與同事乙○因房屋仲介傭金
    之分配問題發生爭執，丙○○竟基於傷害之犯意，持全品公司所有置於辦公桌上
    之檔案夾、文具、內裝有玻璃之金屬製相框、煙灰缸、陶磁製品等物，丟砸乙○
    ，且丙○○原應注意全品公司之辦公室面積僅約十二坪，若以物品丟砸，極易波
    及在場之他人，且依當時之情況，並無不能注意之情事，復於持前開物品擊中乙
    ○後掉落地上之際，不慎彈及乙○身旁之甲○○○（乙○之子，日本國籍，民國
    八十二年七月三十日出生），致乙○受有左額頭撕裂傷二．五Ｘ一Ｘ一公分、左
    手背（原審判決書記載為左上臂）撕裂傷一．五Ｘ０．二Ｘ０．二公分、左上臂
    （原審判決書記載為左手背）擦傷０．一Ｘ一公分、右膝瘀青二Ｘ一公分（起訴
    書未記載）等傷害；甲○○○則受有左手背第五指擦傷一Ｘ０．五公分、右小腿
    瘀青０．五Ｘ一公分之傷害。
二、案經乙○訴由臺北市政府警察局士林分局報請臺灣士林地方法院檢察署檢察官偵
    查後，聲請以簡易判決處刑，原審法院認為不宜逕以簡易判決處刑，改依通常程
    序審判。
    理  由
一、訊據被告丙○○，固坦承於右揭時、地持全品公司所有之辦公文具及相框等物品
    丟砸告訴人乙○，致告訴人乙○及其子甲○○○受傷之事實不諱，惟矢口否認有
    故意傷害之犯行，辯稱：伊與告訴人因故發生爭執，互相丟擲物品，不慎傷及告
    訴人母子云云。
二、經查，右揭事實，迭據告訴人乙○及被害人甲○○○於警、偵訊中及原審審理時
    指訴綦詳，復經在場目睹證人江純禎及江慧珍二人於原審審理時結證屬實，並有
    臺北市立陽明醫院甲種診斷書二紙在卷可稽（診斷書上記載告訴人於八十九年七
    月十三日至臺北市立陽明醫院急診，補註右大拇趾二處撕裂傷之部分，既乏實據
    ，且距本件案發已逾一週，難遽認該傷害亦係被告所致，併予敘明）。被告丙○
    ○亦坦承對告訴人丟擲物品，所辯顯係避就、卸責之詞，不足採信。本件事證明
    確，被告之犯行，洵堪認定。
三、核被告丙○○持物品丟砸告訴人，同時並疏未注意而波及被害人甲○○○，致彼
    二人受傷之所為，係犯刑法第二百七十七條第一項之傷害罪及同法第二百八十四
    條第一項前段之過失傷害罪。被告所犯上開二罪，係以一行為觸犯數罪名之想像
    競合犯，應依刑法第五十五條規定，從一重之前者處斷。
四、原審基此認定，援刑事訴訟法第二百九十九條第一項前段、第四百五十二條、刑
    法第二百七十七條第一項、第二百八十四條第一項前段、第五十五條、罰金罰鍰
    提高標準條例第一條前段、第二條等規定，審酌被告之品行、犯罪動機、手段、
    所生損害及犯後態度等一切情狀，量處拘役二十日，並依修正後刑法第四十一條
    第一項前段之規定，諭知易科罰金之折算標準。經核其認事、用法及量刑，均無
    違誤，應予維持。檢察官循告訴人之請求，提起上訴意旨以：被告於犯罪後未見
    悔意，原審之量刑過輕等語，為無理由，應予駁回。
據上論斷，應依刑事訴訟法第三百六十八條，判決如主文。
本案經檢察官劉惟宗到庭執行職務
中    華    民    國      九十      年      七      月        十七      日
                              臺灣高等法院刑事第六庭
                                  審判長法  官  陳  春  秋
                                        法  官  高  明  哲
                                        法  官  王  麗  莉
右正本證明與原本無異。
不得上訴。
                                        書記官  胡      儀
中    華    民    國      九十      年      七      月        二十      日
附錄：本案論罪科刑法條全文
刑法第二百七十七條
傷害人之身體或健康者，處三年以下有期徒刑、拘役或一千元以下罰金。
犯前項之罪，因而致人於死者，處無期徒刑或七年以上有期徒刑，致重傷者，處三年
以上、十年以下有期徒刑。
刑法第二百八十四條
因過失傷害人者，處六月以下有期徒刑、拘役或五百元以下罰金。致重傷者，處一年
以下有期徒刑、拘役或五百元下罰金。
從事業務之人，因業務之過失傷害人者，處一年以下有期徒刑、拘役或一千元以下罰
金。致重傷者，處三年以下有期徒刑、拘役或二千元以下罰金。


司法院資訊處製作；財團法人民間司法改革基金會備份。
